【裁判字號】    91,易,3750
【裁判日期】    920623
【裁判案由】    贓物
【裁判全文】
臺灣高雄地方法院刑事判決                        九十一年度易字第三七五號
    公  訴  人  臺灣高雄地方法院檢察署檢察官
    被      告  陳雍憲經更名.
右列被告因贓物案件，經檢察官提起公訴（九十一年度偵字第四五七七號），本院判
決如左：
    主  文
陳雍憲故買贓物，處有期徒刑月，如易科罰金，以佰元折算壹日。
    事  實
一、緣案外人徐智偉於民國八十九年十月間，向田恩瑄借用其所有之車牌號碼ＯＨ－
    九六七一號、白色喜美自用小客車，竟在高速公路新營路段北上匝道處發生車禍
    ，致該車大燈、擋風玻璃、左前車門等處損壞，嗣田恩瑄之父田坤章即將該車輛
    委託乙○○（另由公訴人為不起訴處分確定）所經營位於高雄市○○區○○路一
    四二號「馨泰保養廠」修復。惟乙○○因未從事車輛鈑金維修業務，遂將該車再
    委託從事汽車修理工作之陳雍憲進行上開鈑金修護，乙○○則從中賺取新台幣（
    下同）一萬元佣金。詎陳雍憲竟不思以正當方法取得零件，為牟取不法利益，明
    知不詳姓名、年籍，綽號「文仔」之男子所販賣之汽車零件，為丁○○所有、車
    牌號碼Ｒ六－九七七三號自用小客車、於八十九年七月二十九日失竊之汽車零件
    ，係較市價為低之贓物，竟以低價向「文仔」男子購買擋風玻璃、引擎蓋與引擎
    蓋內防火牆等汽車零件，拼裝至上揭ＯＨ－九六七一號自用小客車上。該車經陳
    雍憲修復後，再由乙○○交付不知情之田坤章。嗣上開車輛於九十年六月二十九
    日經讓予田恩瑄之妹田泳玉所有，並將車牌號碼變更為ＺＩ－七四五一號，因田
    泳玉將該車出借由不知情之友人張豪升使用，於同年十二月四日下午五時三十分
    許，因張豪升駕駛該車輛行經高雄市苓雅區建國三號一六九號前，為警發現該車
    輛玻璃防盜艾登卡載有ＶＡ－ＡＭ二三一二五號丁○○上揭車輛之引擎號碼，始
    查獲上情。
二、案經高雄市政府警察局苓雅分局移送臺灣高雄地方法院檢察署檢察官偵查起訴。
    理  由
一、訊據被告陳雍憲於本院審理中，固不否認受乙○○之託修理上開車輛等情，然矢
    口否認有上開故買贓物犯行，辯稱：其所開設之汽車保養廠係從事汽車電機工作
    ，並不從事汽車鈑金項目，僅幫乙○○修理汽車電機、冷氣部分，因其認識汽車
    解體場，而綽號「文仔」所販售之中古零件較便宜，故介紹乙○○購買引擎蓋、
    擋風玻璃、防火牆等零件等語。經查：
  (一)被告陳雍憲於警訊中坦承：「經乙○○介紹而修理上述自用小客車，汽車鈑金零
    件均係向年籍姓名不詳、綽號『文仔』之人所購買，購買價格低於市價一半以上
    」等語，對照其於偵查中所供稱：「零件是綽號『文仔』之人所提供的，他說有
    中古零件，可以賣得很便宜，我就向他買材料，再請朋友修護」等語，互核一致
    。況且，經本院發函高雄市政府警察局苓雅分局查訪「大高汽車保養廠」結果，
    該保養廠之經營項目包括引擎、電機、鈑金、烤漆修理等，此有該局九十二年三
    月十日高市警苓分三字第○九二○○○二五九八號函附之照片四幀、名片一紙，
    暨證人即該保養廠負責人陳源本於該警訊中所述可資佐證。足見被告陳雍憲於警
    訊中供稱：「其係在高雄市三民區之大高汽車保養場委託鈑金師傅修理」等語並
    非虛構。況對照證人乙○○於本院審理中所證：「其僅負責引擎維修，故將鈑金
    、擋風玻璃等項目交由被告處理，零件完全由被告負責採購，其不知被告買得的
    零件是贓物，被告所收取的費用並未低於行情，其則向車主收費七、八萬元，從
    中約牟利三、四千元，被告修理電機部分較多，鈑金可能是轉給別人做，這部車
    大概修理了一個月才交車」等語以觀，益徵被告陳雍憲並未利用其所經營之保養
    廠進行該車之鈑金烤漆維修乙節屬實。是即便被告陳雍憲本身所經營之汽車保養
    廠未處理鈑金、烤漆等項目，亦無解於其可能利用不知情之鈑金烤漆廠處理該等
    鈑金烤漆修復事宜。是被告於警訊中所述，始與事實相符，而得採為認定之依據
    。
  (二)次查，證人即陳雍憲所雇用之汽車修理人員甲○○於本院審理中亦證稱：「其自
    八十九年初起受雇於被告所開設之汽車保養廠，負責冷氣、音響、汽車線路等電
    機修復，鈑金、引擎等均非其修理項目，ＺＩ－七四五一號白色喜美自用小客車
    ，因為發生車禍，車內有部分線路被夾斷，外觀鈑金修理完成後，才交由其任職
    之保養廠進行修復，大約修理了一個星期才完成」等語。依證人甲○○所述，該
    車關於電機部分即修理長達一星期之久，而該時鈑金、烤漆等項目已修復完成，
    可見證人乙○○所述「該車大概修理了一個月才交車」等情，亦非子虛。再由高
    雄市政府警察局苓雅分局查訪「馨泰汽車保養廠」結果，該保養廠之經營項目均
    為一般之引擎、齒輪、煞車等機油保養，且保養廠佔地甚小，並無足以實施鈑金
    、烤漆作業之空間等情，亦有該局九十一年十二月七日高市警苓分三字第○九一
    ○○二三三四一號函一件所附照片六幀可佐，更可見證人乙○○前開所證屬實。
    既被告明知其向「文仔」之人所買受之中古零件遠低於市價，竟仍向其購入該批
    中古汽車零件，若謂其不知所購得之零件為贓物，孰能置信？況被告陳雍憲本即
    受乙○○之託修復該車，又何需大費周章介紹乙○○購買該批零件，再由被告轉
    由其他汽車鈑金廠修理？足見被告於本院審理中所辯，顯與常情有悖，實非可採
    。此外，並有證人張豪升、田坤章、田泳玉、黃建富等人於警訊中所證，及照片
    十三幀附卷可查。綜上所述，本件事證明確，被告犯行堪以認定。
二、核被告所為，係犯刑法第三百四十九條第二項之故買贓物罪。爰審酌被告前有違
    反毒品危害防制條例前科，此有臺灣高等法院被告全國前案紀錄表一件在卷可查
    ，素行非佳，及其為貪圖小利而故買本件失竊汽車零件，因而暢通銷贓管道而助
    長竊車風氣等犯罪動機、手段暨犯罪所生損害，及被害人所受損害非輕，並考量
    被告犯後仍否認犯行，態度不佳等一切情狀，量處如主文所示之刑。又按刑法第
    四十一條已於九十年一月四日修正，同年月十日公布，同年月十二日施行，修正
    後第四十一條第一項規定：「犯最重本刑為五年以下有期徒刑之刑之罪，而受六
    個月以下有期徒刑或拘役之宣告，因身體、教育、職業、家庭之關係或其他正當
    事由，執行顯有困難者，得以一元以上三元以下折算一日，易科罰金。但確因不
    執行所宣告之刑，難收矯正之效，或難以維持法秩序者，不在此限。」，被告所
    犯刑法第三百四十九條第二項之故買贓物罪，係五年以下有期徒刑之罪，此一修
    正係屬執行方法之修正，行為後法律既有變更，被告所宣告有期徒刑三月之刑，
    應依新修正之刑法第四十一條第一項前段之規定，諭知易科罰金之折算標準。
據上論斷，應依刑事訴訟法第二百九十九條第一項前段、刑法第三百四十九條第二項
、第二條第一項前段、修正後第四十一條第一項前段、罰金罰鍰提高標準條例第一條
前段、第二條，判決如主文。
本案經檢察官郭文俐到庭執行職務。
中    華    民    國    九十二    年      六      月        二十三      日
                                  臺灣高雄地方法院刑事第七庭
        法  官  汪  怡  君
右為正本，係照原本作成，證明與原本無異。
如不服本判決，應於送達後十日內，向本院提出上訴狀。
                                      書記官  李  梅  芬
中    華    民    國    九十二    年      六      月        二十四      日
附錄本案論罪科刑法條：
中華民國刑法第三百四十九條
收受贓物者，處三年以下有期徒刑、拘役或五百元以下罰金。
搬運、寄藏、故買贓物或為擔保者，處五年以下有期徒刑、拘役或科或併科一千元以
下罰金。
因贓物變得之財物，以贓物論。


司法院資訊處製作；財團法人民間司法改革基金會備份。
